臺灣臺北地方法院交通事件裁定　　　　　　　　　　　九十年度交聲字第六五七號
　　異　議　人
　　即受處分人　甲○○
右列受處分人因違反道路交通管理處罰條例事件，對於臺北市交通事件裁決所中華民
國九十年七月五日所為之處分（原處分案號：北市裁三字第車裁二二－Ｚ00000
000號），聲明異議，本院裁定如左：
    主      文
異議駁回。
    理      由
一、按交通違規事件裁罰案件，性質上屬於交通行政主管機關本於職權於公法上具體
    事件所為之決定而對外直接發生法律效果之單方行政行為，參酌行政法院五十六
    年度判字第八一號判例意旨「本件原告行為時尚在舊所得稅法施行期間，實體上
    固應適用舊法，但被告官署稽徵程序係開始於現行所得稅法令公布施行以後，程
    序上即應適用新法」，本件道路交通管理處罰條例雖於民國九十年一月十七日公
    布修正，於同年六月一日施行，依行政「實體從舊，程序從新」原則，尚無比較
    新舊法之問題，本件行為時法為修正前之舊法，核先敘明。次按汽車在行駛途中
    ，不得任意變換車道，高速公路交通管制規則第十一條已有明定。又汽車行駛於
    高速公路，而不遵管制之規定者，處汽車駕駛人新臺幣（下同）三千元以上六千
    元以下罰鍰；而汽車駕駛人違反道路交通管理處罰條例第三十三條規定者，除應
    依該條款處罰鍰外，並予記違規點數一點，道路交通管理處罰條例第三十三條第
    一項、第六十三條第一項第一款亦定有明文。
二、本件受處分人即異議人甲○○所有之車牌號碼ＴＣ–八六四六號自用小客車，於
    九十年三月三十日下午二時四十三分許，在國道一號公路南向五十一點七公里往
    中正國際機場匝道處，因下匝道車輛未依循減速車道至匝道口前插隊進入匝道連
    貫車隊中，有任意變換車道情事，為內政部警政署國道公路警察局第一警察隊以
    拍照之方式採證，並以受處分人所之汽車有違反道路交通管理處罰條例第三十三
    條第一項規定不遵管制規定之違規事實掣單舉發。嗣受處分人向原處分機關提出
    申訴，並告知其為當時之實際駕駛人，經原處分機關函請原舉發單位調查結果，
    原處分機關仍認受處分人駕駛汽車有上開違規事實，乃依道路交通管理處罰條例
    第三十三條第一項、第六十三條第一項第一款（裁決書漏引本條項款，應予補正
    ）及違反道路交通管理事件統一裁罰標準表之規定，於九十年七月五日從輕裁處
    受處分人罰鍰三千元，並記違規點數一點。
三、訊據受處分人甲○○固不否認有駕駛汽車於上開時地變換車道之事實，惟辯稱：
    伊在經過南崁交流後即設法依規定駛入外側車道準備下高速公路，但當時因大塞
    車，無法提前進入外側車道，一直到接近匝道處才有機會下高速公路，伊乃被迫
    變換車道，而非不守秩序；伊認為兩公里前進入外側車道下匝道意在提醒駕駛人
    ，並非禁止規定，否則應該在兩公里前就應該劃下雙白線，伊變換車道的地方是
    白色橫線云云。然查，受處分人駕駛車牌號碼ＴＣ–八六四六號自用小客車於匝
    道口前始跨越白色橫線變換車道插入連貫車隊中一節，業據證人即目睹本件違規
    情事並拍照採證之警員林富貴結證屬實，並有原採證照片三幀附卷可稽。而高速
    公路上為使行車安全順暢，於交流道前二公里處即設有下交流道之標誌指示，駕
    駛人本應迅速往外側車道行駛，縱然有塞車情形，車速既慢，於下交流道前長達
    近二公里之距離，尚不至於無絲毫可供順利變換至外側車道之機會，且訊之證人
    林富貴結證所稱該白色橫線約劃設有一公里遠，若非違規地點已距離匝道口很近
    ，警方不會拍照舉發等情，本件受處分人於預見將下交流道卻不思及早妥適變換
    至外側之出口專用車道，直至高速公路出口匝道前始打方向燈逕行跨越槽化線延
    伸部分，竟仍以其係被迫變換車道置辯，顯係卸責之詞，殊無可採。本件事證明
    確，受處分人有於前揭時間駕駛汽車行駛於高速公路而不遵管制規定之違規行為
    洵堪認定。從而原處分機關依前揭道路交通管理處罰條例第三十三條第一項、第
    六十三條第一項第一款、違反道路交通管理事件統一裁罰標準表之規定從輕裁處
    受處分人罰鍰三千元，並記違規點數一點，核無違誤，本件受處分人之異議為無
    理由，自應將其異議駁回。
據上論斷，應依道路交通案件處理辦法第十九條，裁定如主文。
中      華      民      國    九十一    年      七      月      四      日
                                      臺灣臺北地方法院交通法庭
                                          法  官  張  江  澤
右正本證明與原本無異。
如不服本裁定應於送達後五日內向本院提出抗告狀。
                                          書記官  石  幸  代
中      華      民      國    九十一    年      七      月      八      日
